# 请教陈老师关于评估增值确认递延所得税的问题

提问人：ahchuyu123 时间：2013-04-12 22:17:14
1 、非同一控制下收购时，被收购方的无形资产-商标权账面价值为 0 ，评估价值为 1 千万，由于商标权可以在到期时申请续展，申请成本基本可以忽略，且被收购方肯定会申请续展，因此是否可以在合并层面确认该商标权为一项使用寿命不确定的无形资产，无需摊销，只需定期进行减值测试？ 2 、如果上述商标权确认为使用寿命不确定的无形资产，那么账面价值会计税基础的暂时性差异是否可以确认递延所得税负债？

回答人：chenyiwei
1 、是； 2 、可以。

提问人：zico9999 时间：2013-04-13 17:22:58
我觉得是永久性差异何来递延所得税？

回答人：chenyiwei
永久性差异是以前利润表观点下的概念。现在已经没有“永久性差异”一说，并且企业合并形成的暂时性差异无法用利润表债务法下的观点解释。

提问人：zico9999 时间：2013-04-14 17:59:12
商标权合并报表账面价值 1000 万，计税基础是 0 ？实际情况这个商标权在被收购方单表根本不确认，因此税务上也不存在相关所得税的问题，那么合并报表上是否应该就此确认递延所得税呢？？

回答人：chenyiwei
账面价值和计税基础之间存在应纳税暂时性差异，相关的递延所得税负债应当确认。

提问人：zico9999 时间：2013-04-15 21:30:04
陈版：此案例由于是企业合并，所以确认相关递延所得税！那么假设收购的只是一个商标权即不构成业务的合并，那么在合并报表层面，由于不是企业合并，并且交易发生时既不影响会计利润也不影响应纳税所得额，所以不确认相应的递延所得税？

回答人：chenyiwei
可以这样理解.